# 求助陈版及各位：租赁下出租方成本不均衡发生时，出租方各期成本如何确认？

提问人：CPA2040 时间：2017-10-10 17:14:44
某设备租赁，出租方提供设备（含人工操作），合同约定了使用期间，会计上收入确认按使用期平均确认收入，但该事项成本发生不均衡，项目开始与结束时候实际发生的人工费用大，在这种情况下，成本如何在各期分摊确认：（ 1 ）按实际发生计入当期，则与收入平均确认不匹配；（ 2 ）按预计总成本平均分摊，这好像缺乏依据；（ 3 ）修改收入确认方法，按完工百分比确认收入成本，但取证困难。
谢谢

回答人：chenyiwei
理论上，这应当分解为“设备出租”和“提供安装、操作和拆卸服务”两项内容分别进行会计处理，前者属于租赁准则规范范围，而后者属于提供劳务。如果无法合理区分的，则只能将合同总价按直线法在租赁期内摊销确认收入，相关的人工成本和其他劳务成本在发生时直接计入损益。